臺灣桃園地方法院刑事判決
110年度審原易字第65號
公  訴  人  臺灣桃園地方檢察署檢察官
被      告  林宏駿



指定辯護人 本院公設辯護人彭詩雯
上列被告因竊盜案件，經檢察官提起公訴（110 年度偵字第1163
0號），被告於本院準備程序中，就被訴事實為有罪之陳述，經
本院告知簡式審判程序意旨，並聽取當事人及辯護人之意見後，
裁定改依簡式審判程序審理，判決如下：
    主  文
林宏駿犯攜帶兇器竊盜罪，處有期徒刑陸月，如易科罰金，以新
臺幣壹仟元折算壹日。
    犯罪事實及理由
一、本件犯罪事實及證據，除證據部分補充「被告林宏駿於本院
    準備程序及審理時之自白」外，其餘均與臺灣桃園地方檢察
    署檢察官起訴書之記載相同，茲引用如附件。
二、論罪科刑：
（一）核被告林宏駿所為，係犯刑法第321 條第1 項第3 款之攜
      帶兇器竊盜罪。
（二）被告前於民國104 年間因犯竊取森林主產物罪，經本院以
      105 年度原訴字第5 號判處有期徒刑1 年2 月（另有罰金
      刑）確定，再於同年間犯同罪，經本院以104 年度審原簡
      字第61號判處有期徒刑6 月（另有罰金刑）確定，再於同
      年間犯同罪二罪，經台灣宜蘭地方法院以104 年度原訴字
      第15號判處有期徒刑8 月、8 月，應執行有期徒刑1 年2 
      月（另有罰金刑）確定，上開各罪刑與罰金刑先後接續執
      行，於107年7 月18日假釋出監，並於108 年12月1 日假
      釋期滿保護管束期滿未經撤銷，視為執行完畢，有臺灣高
      等法院被告前案紀錄表1 份在卷可考，被告於上開徒刑執
      行完畢後，5 年內故意再犯本案有期徒刑以上之罪，固符
      合累犯規定，而應依刑法第47條第1 項規定加重其刑。然
      參照司法院大法官釋字第775 號解釋意旨，審酌被告雖有
      上揭構成累犯之情形，惟與本案其所犯攜帶兇器竊盜罪間
      ，彼此罪質迥異、犯罪手法與型態亦不相同，況無他據可
      徵被告本案犯行具有特別惡性或刑罰反應力薄弱之情形，
      是尚無就法定最低刑度予以加重之必要，故就被告本案所
      犯之罪，不依刑法第47條第1 項加重其刑，附此敘明。
（三）爰審酌被告不思循正途獲取所需，反企圖不勞而獲，竊取
      他人財物，未能尊重他人之財產法益，所為實非可取；惟
      念其犯後坦承犯行，態度尚可，兼衡其犯罪之手段、動機
      、目的、所竊財物之價值，暨考量其自陳入監前從事打石
      、日薪新臺幣2,000元、教育程度為高職畢業等一切情狀
      ，量處如主文所示之刑，並諭知易科罰金之折算標準。
三、沒收：
（一）扣案之如附件起訴書犯罪事實欄一所示之物，業經告訴人
      領回，此有交付認領保管單1紙在卷可考，是該等財物既
      已實際發還予告訴人，爰依刑法第38條之1 第5 項規定不
      予宣告沒收。
（二）至被告用以行竊之鐵棍1支、安全帽1個，被告坦承為其所
      有之物，然稱：我鐵棍、安全帽都丟掉了等語，是該物雖
      為被告持以供上揭竊盜犯行所用，然因未扣案，又已為被
      告丟棄，無證據證明該鐵棍、安全帽現仍存在，又該物品
      非違禁物或其他依法應沒收之物，亦欠缺刑法之重要性。
      是就上開物品部分，本院認無沒收或追徵之必要，依刑法
      第38條之2第3項規定，爰不予宣告沒收，末此敘明。
據上論斷，應依刑事訴訟法第273 條之1 第1 項、第299 條第1
項前段、第310 條之2 、第454 條第2 項，判決如主文。
本案經檢察官楊挺宏提起公訴，檢察官林欣怡到庭執行職務。
中    華    民    國   111    年    1     月    7    日
                  刑事審查庭    法  官  林慈雁
以上正本證明與原本無異。
如不服本判決應於收受判決後20日內向本院提出上訴書狀，並應
敘述具體理由。其未敘述上訴理由者，應於上訴期間屆滿後20日
內向本院補提理由書( 均須按他造當事人之人數附繕本) 「切勿
逕送上級法院」。
                                書記官  吳秉翰
中　　華　　民　　國　　111 　年　　1 　　月　　10　　日
附錄本判決論罪法條全文：
中華民國刑法第321條
犯前條第 1 項、第 2 項之罪而有下列情形之一者，處 6 月以
上 5 年以下有期徒刑，得併科 50 萬元以下罰金：
一、侵入住宅或有人居住之建築物、船艦或隱匿其內而犯之。
二、毀越門窗、牆垣或其他安全設備而犯之。
三、攜帶兇器而犯之。
四、結夥三人以上而犯之。
五、乘火災、水災或其他災害之際而犯之。
六、在車站、港埠、航空站或其他供水、陸、空公眾運輸之舟、
    車、航空機內而犯之。
前項之未遂犯罰之。

附件：
臺灣桃園地方檢察署檢察官起訴書
                                    110年度偵字第11630號
　　被　　　告　林宏駿　男　29歲（民國00年00月0日生）
　　　　　　　　　　　　住桃園市○○區○○○路000巷00○0                        號
　　　　　　　　　　　　國民身分證統一編號：Z000000000號
上列被告因竊盜案件，已經偵查終結，認應該提起公訴，茲將犯
罪事實及證據並所犯法條分敘如下：
　　　　犯罪事實
一、林宏駿前因違反森林法案件，分別經臺灣桃園地方法院以10
    4年審原簡字第61號判決判處有期徒刑6月確定、同院以105
    年原訴字第5號判決判處有期徒刑1年2月確定、臺灣宜蘭地
    方法院以104年度原訴字第15號判處有期徒刑8月、8月，應
    執行有期徒刑1年2月確定；於民國105年3月8日入監接續執
    行前開罪刑，且於108年12月1日保護管束期滿未經撤銷，視
    為執行完畢。詎其仍不知悔改，於109年12月26日凌晨1時17
    分許至同日凌晨1時59分許，在桃園市○○區○○路000號嘟嘟貓
    娃娃機店內，意圖為自己不法之所有，基於加重竊盜之犯意
    ，先持客觀上足以對人之生命、身體造成危險，可供作兇器
    使用之鐵棍，敲擊劉文龍承租上址店內編號8機台之玻璃，
    再以安全帽敲擊該機台之玻璃破碎後（所涉毀棄損壞罪嫌，
    未具告訴），徒手竊取機台內之對講機1盒、洗衣球1盒、藍
    芽耳機1盒、越南24K沙金項鍊1盒、汽車佛珠車載掛件1盒及
    鬼滅之刃紡織品1盒得手。嗣經警當場扣得上開物品。（已
    發還）
二、案經桃園市政府警察局楊梅分局報告偵辦。
　　　　證據並所犯法條
一、被告林宏駿經本署傳喚未到庭。惟查，上揭犯罪事實，業據
    被告於警詢時坦承不諱，核與證人劉文龍於警詢中證述明確
    ，並有桃園市政府警察局楊梅分局扣押筆錄、扣押物品目錄
    表、竊取證人劉文龍機台內物品監視器畫面翻拍照片及現場
    照片12張、交付認領保管單1紙在卷可稽，是被告犯嫌堪以
    認定。
二、核被告所為，係犯刑法第321條第1項第3款之攜帶兇器加重
    竊盜罪嫌。又查被告有犯罪事實欄所載之論罪科刑及執行情
    形，有本署刑案資料查註紀錄表1份附卷可憑，其於徒刑執
    行完畢5年內，故意再犯本件有期徒刑以上之罪，為累犯，
    請參照司法院大法官解釋釋字第775號解釋意旨，審酌依刑
    法第47條第1項規定加重其刑。至證人遭竊之物品經領回，
    是依刑法第38條之1第5項之規定，不聲請宣告沒收。
三、依刑事訴訟法第251條第1項提起公訴。
　　此　致
臺灣桃園地方法院
中　　華　　民　　國　　110　　年　　 4　　月　  30　 日
　　　　　　　　　　　　　　　檢察官       楊挺宏
本件正本證明與原本無異　
中　　華　　民　　國　  110　  年　　 5    月     6   日
                              書記官       蔡欣潔
所犯法條：
中華民國刑法第321條
犯前條第 1 項、第 2 項之罪而有下列情形之一者，處 6 月以
上 5 年以下有期徒刑，得併科 50 萬元以下罰金：
一、侵入住宅或有人居住之建築物、船艦或隱匿其內而犯之。
二、毀越門窗、牆垣或其他安全設備而犯之。
三、攜帶兇器而犯之。
四、結夥三人以上而犯之。
五、乘火災、水災或其他災害之際而犯之。
六、在車站、港埠、航空站或其他供水、陸、空公眾運輸之舟、
    車、航空機內而犯之。
前項之未遂犯罰之。